臺灣高雄地方法院民事簡易判決
111年度雄簡字第1533號
原      告  王雅蓁  

被      告  林立達  
  
上列當事人間損害賠償事件，原告提起刑事附帶民事訴訟，經本
院刑事庭移送前來（111年度審附民字第269號），本院於民國11
1年9月8日言詞辯論終結，判決如下：
    主      文
一、被告應給付原告新臺幣伍萬捌仟壹佰伍拾元及自民國一百一
    十一年四月二十三日起至清償日止，按週年利率百分之五計
    算之利息。
二、原告其餘之訴駁回。
三、本判決第一項得假執行。但被告如以新臺幣伍萬捌仟壹佰伍
    拾元供擔保後，得免為假執行。
四、原告其餘假執行之聲請駁回。
    事實及理由
一、原告主張：
　㈠兩造前為男女朋友關係，民國110年6月11日4時30分許，在被
    告位於高雄市○○區○○街000號住處，因細故發生爭執，被告
    即徒手毆打原告，並掐住原告之脖子、推原告撞牆，使原告
    受有右前額紅腫3X3公分、左前額紅腫3X3公分、
　　前頸紅腫1.5X1.5公分、左上臂紅腫2X1公分、1X0.5公分、
    左手肘擦傷1X0.8公分、右手肘擦傷1X0.5公分、右前臂瘀青
    3X2公分、3X2公分、右膝紅腫3X3公分、右足第五腳趾擦傷0
    .5X0.1公分、左膝紅腫5X4公分等傷害。原告遭毆打後欲使
    用手機撥打電話報警，被告因而將原告之Iphone智慧型手機
    摔至地上而毀損。
　㈡原告受有下列損害，得依民法第184條第1項前段、第193條第
    1項、第195條第1項及第213條規定請求被告賠償：①醫療費
    用：新臺幣(下同)650元。②不能工作之損失124,440元。③手
    機毀損3萬元：約已買3年，買時價格約3萬元。④精神慰撫金
    ：20萬元。　
　　聲明：被告應給付原告355,090元及自起訴狀繕本送達翌日
    之起至清償日止，按週年利率5%計算之利息。願供擔保請准
    宣告假執行。
二、被告則以：八大行業自110年5月至11月15日不得營業，且事
    故發生後仍持續用餐，原告擦挫傷早已痊癒；另原告手機已
    使用三年，非全新手機何來3萬元；原告如因本件有恐懼焦
    慮不安，何以持續與被告會面用餐，何來精神慰金等語。聲
    明：原告之訴駁回。
三、本院的判斷：　　
　㈠原告主張兩造前為男女朋友關係，民國110年6月11日4時30分
    許，在被告位於高雄市○○區○○街000號住處，因細故發生爭
    執，被告即徒手毆打原告，並掐住原告之脖子、推原告撞牆
    ，使原告受有上開傷害，而原告遭毆打後欲使用手機撥打電
    話報警，被告因而將原告之Iphone智慧型手機摔至地上而毀
    損等事實，業據提出診斷證明書、照片、收據等為證，並經
    本院111年審訴字第177號判處被告拘役確定，有刑事判決為
    憑(本院卷第13-15頁)，被告亦未為爭執，應可認為真實。
　㈡原告請求被告賠償損害，以多少為有理由，分述如下：　
　①醫療費用650元：原告經提出收據為證，且為被告所不爭執(
    本院卷第65頁背面)，此部分請求為有理由。
　②不能工作之損失124,440元部分：被告抗辯八大行業自110年5
    月至11月15日不得營業，亦為原告所自陳(附民卷第7-9頁)
    ，原告雖請求自110年11月起有二個月不能工作之損失，惟
    依原告受傷程度均屬挫擦傷及紅腫，難認有遲至110年11月
    仍無法工作之損害，是原告此部分請求即無理由應予駁回。
　③手機毀損3萬元：原告主張其手機毀損，已購入約三年，購入
    時之價格約為3萬元，雖未提出證據為證明，惟原告之手機
    為IPHONE確遭被告摔至地上以至受損不堪使用，有刑事判決
    為憑，足認原告確實受有損害，爰參酌民事訴訟法第222條
    第2項規定，原告主張購入時之價格約3萬元亦尚屬合理。
　　原告自得請求被告賠償修理費用，因手機屬電子計算機及其
    周邊設備，耐用年數為3年，依行政院所頒固定資產耐用年
    數表及固定資產折舊率表之耐用年數為3年，依平均法計算
    其折舊結果，每年折舊率為3分之1，並參酌營利事業所得稅
    查核準則第95條第6項規定計算，手機至事故發生約已使用3
    年，原告以新手機價格請求自應計算折舊，扣除折舊後之修
    復費用估定為7,500元【計算方式：1.殘價＝取得成本÷( 耐
    用年數＋1)即30,000÷(3+1)≒7,500（小數點以下四捨五入）
    ；2.折舊額 ＝(取得成本－殘價)×1/（耐用年數）×（使用年
    數）即(30,000－7,500) ×1/3×（3+0/12）≒22,500（小數點
    以下四捨五入）；3.扣除折舊後價值＝（新品取得成本－折舊
    額）即30,000－22,500＝7,500】，是經計算折舊後，原告手
    機因本件事故所受損害，得請求被告賠償之合理費用7,500
    元，原告逾此部分之請求，即無理由而應予駁回。
　④精神慰撫金20萬元：原告因被告之傷害而受有上開傷害，其
    精神上受有痛苦應可認定，原告請求被告賠償非財產上損害
    ，即有理由。而精神慰撫金之酌定，除被害人所受之傷害及
    痛苦程度外，尚應審酌兩造之身分地位、學識經歷、財產狀
    況等節以定之。查原告為國中畢業，日間擔任行銷專員、夜
    間則任職八大行業；被告為高中畢業，目前無業、無收入等
    ，經二人陳明，再參酌兩造稅務電子閘門財產調件明細表之
    財產所得狀況，並審酌原告所受傷害程度之情節等一切情狀
    ，認原告得向被告請求5萬元之非財產上損害，原告逾此部
    分之請求，則屬過高，而無理由。
　⑤是原告得請求被告賠償之金額合計為58,150元(計算式：650+
    7,500+50,000=58,150)，原告其餘金額之請求則無理由不應
    准許。　
四、綜上，原告依侵權行為之法律關係，請求被告給付58,150元
    及自起訴狀繕本送達翌日之111年4月23日（附民卷第53頁）
    起至清償日止，按週年利率5%計算之利息，為有理由，應予
    准許；原告逾此範圍之請求，即無理由而應予駁回。
五、本判決第1 項係依民事訴訟法第427 條所規定之適用簡易訴
    訟程序所為被告敗訴之判決，爰依同法第389 條第1 項第3
    款規定依職權宣告假執行。併依同法第392 條第2 項規定諭
    知被告得供相當擔保金額後免為假執行。原告敗訴部分假執
    行之聲請亦無理由而應併予駁回。
六、本件事證已臻明確，兩造間其餘主張舉證併所提證據，經本
    院審酌認與判決之結果不生影響，不再一一論列，附此說明
    。
七、結論：本件原告之訴為一部有理由、一部無理由，判決如主
    文。又本件係刑事附帶民事訴訟，經刑事庭裁定移送民事庭
    審理事件，依刑事訴訟法第504條第2項規定，免納裁判費，
    審理中亦無裁判費用之支出，爰不為訴訟費用負擔之諭知。
中　　華　　民　　國　　111 　年　　9 　　月　　27　　日
                  高雄簡易庭  法  官    林玉心
以上正本係照原本作成。
如不服本判決，應於送達後20日內，向本院提出上訴狀並表明上
訴理由，如於本判決宣示後送達前提起上訴者，應於判決送達後
20日內補提上訴理由書（須附繕本）。　　　　　　　　　
中　　華　　民　　國　　111 　年　　9 　　月　　27　　日
                              書記官    李月君